Arithmetic with R

```{r}
5 + 5 - 3
10-2
3*5
(5+5)/2
28%%6
```
XX
Variable assigment

```{r}
x <- 10
x

y <- 9ewrfds
sdfsdffsadfasfasdfasdfasf
x+y

result <- x-y
result


```
Basics data types in R

```{r}
my_numeric <- 423.80
my_character <- "universe"
my_logical <- FALSE #Comentarios

class(my_numeric)
class(my_character) 
class(my_logical)

```
create Vectors c Collection

```{r}
numeric_vector <- c(1,10,49)
numeric_vector


character_vector <- c("A","B","C")

boolean_vector <- c(TRUE,FALSE,TRUE)

character_vector
boolean_vector


poker_vector <- c(140,-50,-20,-120,240)
roulette_vector <- c(-24,-50,10,350,10)

poker_vector 

#nombrar vectores 




```

Naming a vector

```{r}

names(poker_vector) <- c("Monday","Tuesday","wednesday","Thursday","Friday")
poker_vector

names(roulette_vector) <- c("Monday","Tuesday","wednesday","Thursday","Friday")

days <- c("Monday","Tuesday","wednesday","Thursday","Friday")
names(poker_vector) <- days
poker_vector
```
Selection by Comparison comparaciones

```{r}
age <- 21

age >= 18

selection_vector <- poker_vector > 0

selection_vector

poker_winning_days <- poker_vector[selection_vector]
poker_winning_days


```
Calculating

```{r}

x_vector <- c(4,7,9)
y_vector <-c(12,45,78)

result_vector <- y_vector + x_vector
result_vector


```
vector selection

```{r}
poker_vector
poker_vector[3]
poker_vector[c(2,3,4)]
poker_vector[2:5]

```

Matrix solo valores del mismo tipo

Matrices

```{r}
matrix(1:9, byrow = TRUE, nrow = 3)


```
Analyze Matrices

```{r}

new_hope <- c(460.998,314.4)
empire_strikes <- c(290.475,247.900)
return_jedi <- c(309.306,165.8)


box_office <- c(new_hope, empire_strikes, return_jedi)
box_office


star_wars_matrix <- matrix(box_office, byrow = TRUE, nrow = 3)
star_wars_matrix


```
Naming matrix

```{r}
region <- c("US","NON-US")
titles <- c("A new hope", "the empire strikes back","return of the jedi")


colnames(star_wars_matrix) <- region
rownames(star_wars_matrix) <- titles

star_wars_matrix



```
rowsums

```{r}
rowSums(star_wars_matrix)
colSums(star_wars_matrix)

#cbind() agrega una columna mas a nuestra matrix, rbind() agrega una fila



```
cbind and rbind

```{r}
total_revenue_by_title <- rowSums(star_wars_matrix)
total_revenue_by_region <- colSums(star_wars_matrix)

total <- cbind(star_wars_matrix,total_revenue_by_title)
total <-rbind(total,total_revenue_by_region)
total

```
Selection of matrix elements 

```{r}
star_wars_matrix

star_wars_matrix[1,2]
star_wars_matrix [1:2,2]

star_wars_matrix[c(1,3),1]

star_wars_matrix[c(1,3),]


```
Aritmetic with matrices


```{r}
mean <- star_wars_matrix/5
mean * 2
star_wars_matrix

```

Factores, manejan datos tipos categoricos, variable continuo valor definido. variables categoricas tienen limites o acotaciones.

Factor

```{r}
sex_vector <- c("Male","Female","Female","Male","Male")
factor_sex_vector <- factor(sex_vector)
factor_sex_vector
```
```{r}
temperature_vector <- c("High","Low","High","Low","Medium")
factor_temperature_vector <- factor(temperature_vector, order=TRUE, levels = c("Low","Medium","High"))

factor_temperature_vector
```
Factor levels

```{r}

survey_vector <- c("M","F","F","M","M")
factor_survey_vector <- factor(survey_vector)
factor_survey_vector

levels(factor_survey_vector) <- c("Female","Male")
```
Summary

```{r}
summary(factor_survey_vector)

```

order factor

```{r}
male <- factor_survey_vector[1]
female <- factor_survey_vector[2]

male > female


speed_vector <- c("Medium","Slow","Medium","fast")
factor_speed_vector <- factor(speed_vector, ordered = TRUE, levels = c("Slow","Medium","fast"))

factor_speed_vector

speed_1 <- factor_speed_vector[2]
speed_5 <- factor_speed_vector[5]

speed_1 > speed_5
speed_5 > speed_1
 
```

